【裁判字號】    98,交聲,1360
【裁判日期】    990329
【裁判案由】    聲明異議
【裁判全文】
臺灣臺南地方法院交通事件裁定        98年度交聲字第1360號
移送機關    交通部公路總局嘉義區監理所麻豆監理站
異議人即
受處分人    甲○○
上列異議人即受處分人因違反道路交通管理處罰條例案件，對於
交通部公路總局嘉義區監理所麻豆監理站民國98年10月5 日所為
之裁決處分（處分案號：麻監裁罰字第裁75-Z00000000號）有關
「拒絕停車接受稽查而逃逸」部分聲明異議，本院裁定如下：
    主  文
異議駁回。
    理  由
一、原處分意旨略以：異議人即受處分人甲○○（下稱異議人）
    駕駛車牌號碼N2-9000 號自用一般小客車，於民國98年8 月
    24日13時10分許，行經限速110 公里之國道三號高速公路南
    下288 公里處時，以時速148 公里之速度行駛，超過規定速
    限20公里以上未滿40公里及拒絕停車接受稽查而逃逸之行為
    ，遭內政部警政署國道公路警察局第八警察隊員警逕行製單
    舉發，嗣經移送機關即交通部公路總局嘉義區監理所麻豆監
    理站認其違規事證明確，依照道路交通管理處罰條例第33條
    第1 項第1 款、第60條第1 項、第63條第1 項第1 款及違反
    道路交通管理事件統一裁罰基準表之規定，共裁處異議人罰
    鍰新臺幣（下同）6,500 元（超速部分判處罰鍰3,500 元，
    拒絕停車接受稽查而逃逸部分判處罰鍰3,000 元），並記違
    規點數共2 點等處分（超速部分未據異議人聲明異議）。
二、本件聲明異議意旨略以：異議人當時行駛於內側車道不知是
    外側車道有車輛影響視線或其他原因，並沒有注意到路邊有
    警車或警員有攔檢動作。況異議人當時欲往民雄住處找人，
    其住處離下交流道大約五分鐘車程，當發現已經離交流道不
    遠，故減速下交流道，且於平面道路紅燈時，警車才至異議
    人車旁鳴警報器，並以指揮棒示意停車，異議人始知有超速
    及攔檢不停之情況，因而為此聲明異議，請求撤銷原處分等
    語。
三、按汽車行駛於高速公路、快速公路或設站管制之道路，不遵
    使用限制、禁止、行車管制及管理事項之管制規則，而有行
    車速度超過規定之最高速限或低於規定之最低速限行為者，
    處汽車駕駛人3,000 元以上6,000 元以下罰鍰；汽車駕駛人
    ，駕駛汽車有違反本條例之行為，經交通勤務警察或依法令
    執行交通稽查任務人員制止時，不聽制止或拒絕停車接受稽
    查而逃逸者，除按各該條規定處罰外，處3,000 元以上6,00
    0 元以下罰鍰；汽車駕駛人有第33條第1 項及第60條第1 項
    之違規行為者，除依原條款處罰鍰外，並予記違規點數1 點
    。道路交通管理處罰條例第33條第1 項第1 款、第60條第1
    項及第63條第1 項第1 款分別定有明文。
四、經查：
(一)異議人駕駛車牌號碼N2-9000 號自用一般小客車，於98年8
    月24日13時10分許，行經限速110 公里之國道三號高速公路
    南下288 公里處時，以時速148 公里之速度行駛，超過規定
    速限20公里以上未滿40公里及拒絕停車接受稽查而逃逸之行
    為，遭內政部警政署國道公路警察局第八警察隊員警逕行製
    單舉發等情，有內政部警政署國道公路警察局98年8 月24日
    公警局交字第Z00000000 號舉發違反道路交通管理事件通知
    單1 紙附卷可稽，且異議人對其違規超速事實並不爭執，是
    異議人駕駛上開自用小客車超速違規行為，應足認定。
(二)異議人雖辯稱：伊沒有看到警察在路邊攔檢云云。然按證人
    即當日舉發本違規事件之警員陳柏鎮於98年11月16日本院調
    查時到庭結證稱：「（問：本件是否你舉發？〈提示舉發單
    並告以要旨〉）是我舉發的。」、「（問：本件情形如何？
    ）當時異議人行駛在內側車道，經我手持雷射槍測得349.1
    公尺前異議人已超速，我便以指揮棒攔查，旁邊同仁負責開
    警示燈及警報器，但是異議人經攔查不停，直接下交流道，
    當時車流量不大，我認為正常情形他應該知道我們在攔停他
    ，因為我會拿指揮棒，且手指著他。」、「（問：你們有無
    追異議人？）我們有追兩、三百公尺，異議人下交流道後，
    剛好停等紅燈，所以便被我們攔查。」等語明確（詳本院卷
    第21頁至第22頁），足認本件違規當時車流量稀少且員警於
    距離異議人349.1 公尺處即測得異議人超速並以指揮棒及手
    勢示意停車，於此客觀情狀下，衡情異議人當能知悉員警於
    路肩以指揮棒示意停車受檢。況參以證人陳柏鎮於本院調查
    時復證稱：異議人被我們攔停時，還解釋說他要去找親戚，
    但是我們舉發完畢後，異議人又繼續上交流道等語明確（詳
    本院卷第22頁）。則異議人既陳稱下交流道是要去找小姨子
    ，衡諸常理，異議人已下交流道到達目的地，豈會因遭員警
    攔停舉發，便取消原本此行之目的而又上交流道繼續行駛高
    速公路之理，益徵異議人確有看見員警於路肩以指揮棒示意
    異議人停車後，竟無視警方之攔停而逃逸下交流道之行為，
    甚為明確。從而，異議人以前詞置辯顯係卸責之詞，不足採
    信。
五、綜上所述，異議人確有於上述時、地，駕駛車牌號碼N2-900
    0 號自用小客車，行駛高速公路超速及拒絕停車接受稽查而
    逃逸之違規行為，足堪認定。則移送機關依道路交通管理處
    罰條例第60條第1 項、第63條第1 項第1 款及違反道路交通
    管理事件統一裁罰基準表之規定，裁處異議人罰鍰3,000 元
    ，並記違規點數1 點，核無違誤，本件異議為無理由，應予
    駁回。至異議人超速違規，經移送機關裁處3,500 元，並記
    違規點數1 點部分，未據異議人聲明異議，附此敘明。
六、據上論斷，應依道路交通管理處罰條例第87條第2 項，道路
    交通案件處理辦法第19條，裁定如主文。
中    華    民    國    99    年    3     月    29    日
                        交通法庭法  官  鄭燕璘
以上正本證明與原本無異。
如不服本裁定應於送達後5日內向本院提出抗告狀（應附繕本）
。
                                書記官  蔡明峰
中    華    民    國    99    年    3     月    29    日

司法院資訊處製作；財團法人民間司法改革基金會備份。
